臺灣高等法院臺中分院刑事裁定　
110年度聲字第1553號
聲  請  人  臺灣高等檢察署臺中檢察分署檢察官     
受  刑  人  徐漢焜


                    (現於法務部○○○○○○○○附設勒戒處所執行觀察、勒戒中）
上列聲請人因受刑人數罪併罰有二裁判以上，聲請定其應執行之
刑（聲請案號：110年度執聲字第724號），本院裁定如下：
    主  文
徐漢焜如附表所示各罪所處之刑，應執行有期徒刑參年。
    理  由
受刑人徐漢焜因違反毒品危害防制條例等案件，先後經臺灣臺中
地方法院及本院判處如附表所示之刑確定在案。數罪中雖有刑法
第50條第1項但書所列情形，惟受刑人已請求檢察官聲請定應執
行刑，有110年5月5日臺灣臺中地方檢察署刑法第50條第1項但書
案件是否請求定應執行刑調查表附卷足稽。茲檢察官聲請定其應
執行之刑，本院審核認聲請為正當，爰審酌受刑人所犯為施用第
一級毒品、施用第二級毒品、轉讓第一級毒品、轉讓第二級毒品
及幫助施用第一級毒品罪等相關案件，犯罪時間間隔約6個月、
刑罰邊際效應、受刑人復歸社會可能性及曾經定過應執行刑比例
等因素，定其應執行之刑。應依刑事訴訟法第477條第1項、第50
條第2項、第53條、第51條第5款，裁定如主文。
中　　華　　民　　國　　110 　年　　6 　　月　　11　　日
            刑事第八庭　  審判長法　官　林  清  鈞
                                法　官　郭  瑞  祥
                                法　官　簡  婉  倫
以上正本證明與原本無異。
如不服本裁定，應於裁定送達後5日內向本院提出抗告狀(須附
繕本)。
                                書記官  林　書　慶
中　　華　　民　　國　　110 　年　　6 　　月　　11　　日
附表：受刑人徐漢焜應執行刑案件一覽表
編號  1 2 罪名  施用第二級毒品 施用第一級毒品 宣告刑  有期徒刑2月 有期徒刑6月 犯罪日期  108年9月初某時 108年12月12日上午7時許 偵查（自訴）機關年度案號  臺中地檢108年度毒偵字第18號 臺中地檢109年度毒偵字第476號 最後事實審 法院 臺中地院 臺中地院  案號 109年度中簡字第736號 109年度訴字第681號  判決日期 109年4月6日 109年5月7日 確定判決 法院 臺中地院 臺中地院  案號 109年度中簡字第736號 109年度訴字第681號  判決確定日期 109年5月12日 109年5月25日 是否得為易科罰金之案件  是 是 備註  臺中地檢109年度執字第7299號 （編號1至10應執行有期徒刑2年10月） 臺中地檢109年度執字第9334號 （編號1至10應執行有期徒刑2年10月） 
編號  3 4 罪名  施用第二級毒品 施用第二級毒品 宣告刑  有期徒刑3月 有期徒刑3月 犯罪日期  108年12月12日上午6時許 107年11月20日晚上9時50分 偵查（自訴）機關年度案號  臺中地檢109年度毒偵字第476號 臺中地檢109年度撤緩毒偵字第40號 最後事實審 法院 臺中地院 臺中地院  案號 109年度訴字第681號 109年度訴字第548號  判決日期 109年5月7日 109年5月20日 確定判決 法院 臺中地院 臺中地院  案號 109年度訴字第681號 109年度訴字第548號  判決確定日期 109年5月25日 109年7月3日 是否得為易科罰金之案件  是 是 備註  臺中地檢109年度執字第9334號 （編號1至10應執行有期徒刑2年10月） 臺中地檢109年度執字第10211號 （編號1至10應執行有期徒刑2年10月） 
編號  5 6 罪名  施用第一級毒品 施用第二級毒品 宣告刑  有期徒刑6月 有期徒刑3月 犯罪日期  107年11月20日晚上10時許 108年7月30日下午1時許 偵查（自訴）機關年度案號  臺中地檢109年度撤緩毒偵字第40號 臺中地檢108年度偵字第21567、108年度毒偵字第2920號 最後事實審 法院 臺中地院 臺中地院  案號 109年度訴字第548號 109年度訴字第43號  判決日期 109年5月20日 109年4月8日 確定判決 法院 臺中地院 臺中地院  案號 109年度訴字第548號 109年度訴字第43號  判決確定日期 109年7月3日 109年7月6日 是否得為易科罰金之案件  是 是 備註  臺中地檢109年度執字第10211號 （編號1至10應執行有期徒刑2年10月） 臺中地檢109年度執字第10467號 （編號1至10應執行有期徒刑2年10月） 
編號  7 8 罪名  施用第一級毒品 轉讓第一級毒品 宣告刑  有期徒刑7月 有期徒刑1年2月 犯罪日期  108年7月30日下午1時許左右 108年7月31日下午3時許 偵查（自訴）機關年度案號  臺中地檢108年度偵字第21567、108年度毒偵字第2920號 臺中地檢108年度偵字第21567、108年度毒偵字第2920號 最後事實審 法院 臺中地院 臺中地院  案號 109年度訴字第43號 109年度訴字第43號  判決日期 109年4月8日 109年4月8日 確定判決 法院 臺中地院 臺中地院  案號 109年度訴字第43號 109年度訴字第43號  判決確定日期 109年7月6日 109年7月6日 是否得為易科罰金之案件  否 否 備註  臺中地檢109年度執字第10468號 （編號1至10應執行有期徒刑2年10月） 臺中地檢110年度執字第10468號 （編號1至10應執行有期徒刑2年10月） 
編號  9 10 罪名  轉讓第二級毒品 施用第二級毒品 宣告刑  有期徒刑7月 有期徒刑3月 犯罪日期  108年8月1日下午3時許 108年11月6日上午9時55分回溯96小時內某時 偵查（自訴）機關年度案號  臺中地檢108年度偵字第21567、108年度毒偵字第2920號 臺中地檢109年度毒偵字第872號 最後事實審 法院 臺中地院 臺中地院  案號 109年度訴字第43號 109年度簡字第720號  判決日期 109年4月8日 109年6月20日 確定判決 法院 臺中地院 臺中地院  案號 109年度訴字第43號 109年度簡字第720號  判決確定日期 109年7月6日 109年12月9日 是否得為易科罰金之案件  否 是 備註  臺中地檢109年度執字第10468號 （編號1至10應執行有期徒刑2年10月） 臺中地檢110年度執字第329號 （編號1至10應執行有期徒刑2年10月） 
編號  11  罪名  幫助施用第一級毒品  宣告刑  有期徒刑6月  犯罪日期  108年6月17日  偵查（自訴）機關年度案號  臺中地檢108年度偵字第30878號  最後事實審 法院 中高分院   案號 109年度上訴字第2188號   判決日期 110年2月24日  確定判決 法院 中高分院   案號 109年度上訴字第2188號   判決確定日期 110年3月22日  是否得為易科罰金之案件  是  備註  臺中地檢110年度執字第5516號